臺灣高等法院刑事裁定　　　　　　　　 100年度抗字第1134號
抗　告　人
即　被　告　張國義
上列抗告人因竊盜案件，不服臺灣臺北地方法院100年度易字第
1726號，中華民國100年9月15日所為延長羈押裁定，提起抗告，
本院裁定如下：
    主  文
抗告駁回。
    理  由
一、抗告意旨略以：（一）被告經年均於臺北居住，被告父母俱
    歿，所以宜蘭之戶籍地並無人居住，致使未能配合傳喚，現
    被告已拘禁到案，通緝原因業已消滅，且有固定居住所可供
    法院傳喚到庭，並與妻子同住，育有13、3歲稚女需照料扶
    持，無拋妻棄子之念，更無逃亡之動機，現今13歲稚女需復
    健追蹤診治，被告年屆快50歲，家況又此般狀況，只盼望安
    頓妻小，坦然面對法律之責，斷然無逃亡之妄念。（二）被
    告上開案件犯案手法，業經新聞媒體揭示，為社會大眾週知
    ，怎會有再犯自掘禁凅之井，實無反覆實施同一犯罪行為之
    虞，且報告到案後坦承犯行，並無隱晦之危險，反省檢討自
    身所犯刑典，懊悔不已，並與家人商榷如何與被害人和解，
    賠償損失，爰請撤銷原裁定，准予具保，並指定具保保證金
    代替羈押云云。
二、原裁定略以：抗告人即被告張國義因竊盜案件，前經原審訊
    問後，均坦承犯行，並參酌卷內各項證據資料，足認被告犯
    竊盜罪嫌重大，且被告前經通緝到案，有逃亡之事實，另被
    告涉犯竊盜犯行眾多，有事實足認被告有反覆實施竊盜犯行
    之虞，認有羈押之必要，依刑事訴訟法第101條第1項第1款
    及第101條之1第1項第5款之規定，裁定自民國100年6月17日
    起執行羈押，茲因被告之羈押期間即將屆滿，經原審訊問被
    告後，認前揭羈押原因及必要性依然存在，仍有繼續羈押之
    必要，應自100年9月17日起延長羈押2月等語。
三、按法院為羈押之裁定時，其本質上係屬為保全被告使刑事訴
    訟程序得以順利進行，或為保全證據，或為擔保嗣後刑之執
    行程序，或為防止被告反覆施行同一犯罪，而對被告實施剝
    奪其人身自由之強制處分，法院僅須在外觀上審查被告犯罪
    嫌疑是否重大，及有無賴此保全偵、審程序進行或執行而為
    此強制處分之必要，關於羈押原因之判斷，尚不適用訴訟上
    之嚴格證明原則，只需檢察官提出之證據在形式上足以證明
    被告犯罪嫌疑為已足。且被告之犯罪嫌疑是否重大，有無羈
    押之必要，俱屬事實問題，法院容有依法認定裁量之職權。
四、經查：
（一）被告張國義被訴竊盜犯行，業據被告於偵查及原審供承在
      卷，核與證人即被害人吳奕璇、范姜伶、陳雅慧、邱珮真
      、詹瑀蓁、陳慧陵、尹涵榛、彭慧、簡怡馨、陳家柔、邱
      淑敏、樊淑惠、徐譽倫、林潔敏、陳于寧證述情節大致相
      符，並有內政部警政署刑事警察局鑑驗書13份、案發現場
      照片等物存卷可稽，足認被告犯罪嫌疑確屬重大。又被告
      因犯多起竊盜、詐欺案件，於偵查中經檢察官傳喚、拘提
      均未到案，並自95年起陸續經各地檢署發佈通緝（合計共
      有八筆通緝資料），直至100年4月25日始經通緝到案乙節
      ，此有本院被告前案紀錄表、本院通緝紀錄表各一份附卷
      可稽，被告亦坦承並未居住於上開戶籍地，原審認被告有
      逃亡之事實，並非無據；且被告經檢察官起訴之竊盜犯行
      多達10次，被害人亦多達10餘人以上，原審審酌全案卷證
      各情，及被告犯罪之歷程，足認被告有反覆實施同一犯罪
      之虞，亦與刑事訴訟法第101條之1第1項第5款之事由相符
      。另參諸被告犯罪之性質，以詐稱總公司人員之方法，趁
      機竊取眾多被害人之財物，對社會治安破壞甚鉅，且本案
      尚在司法機關審理中，尚未確定，為使後續訴訟得以順利
      進行，並確保有罪判決確定後能到案執行，若命被告具保
      、責付或限制住居等侵害較小之手段，均不足以確保審判
      或執行程式之順利進行，依本案訴訟進度，仍有繼續羈押
      之必要，原審法院因認被告羈押原因並未消滅，裁定予以
      延長羈押，經核並無不當。
（二）抗告意旨所稱個人家庭因素事由，非得停止羈押之法定理
      由，另稱被告所為犯行社會大眾均已週知，無再犯之虞，
      亦無足採。被告執上開理由提起抗告，指摘原裁定不當，
      為無理由，應予駁回。
據上論斷，應依刑事訴訟法第412條，裁定如主文。
中    華    民    國    100    年    10    月    6    日
                  刑事第十八庭審判長法  官   吳鴻章
                                    法  官   魏瑞紅
                                    法  官   汪梅芬
以上正本證明與原本無異。
不得再抗告。
                                    書記官   劉寶鈴
中    華    民    國   100    年    10    月    6     日